# 也谈评估增值相关的问题

提问人：goforit 时间：2012-05-29 15:27:27
回复 wjhzhcn 的帖子
有啊，比如资产减值损失之类的啊
具体的税务也有专门的处理咯

回答人：chenyiwei
补充一点：目前为了收购目的的评估不少情况下是采用成本法评估的，但成本法的评估结果不能作为在会计上计提资产减值准备的依据，只能作为资产减值迹象，提示进一步测算其可收回金额，含使用市场法或者收益现值法评估

提问人：zoujiecpa 时间：2019-03-28 11:02:37
请教陈老师：公司商誉减值评估，由于属于商誉的业务严重下滑，部分客户停止合作，资金来源受阻等，评估机构无法使用收益法和市场法评估，而是用的成本法评估。问题：这种情况下，评估结果可以作为商誉减值的判断依据吗？感谢指导！！

回答人：chenyiwei
理论上不可以。